# 非同一控制下的合并

提问人：dumingrain 时间：2011-02-19 00:34:02
请教陈老师，如果一家A公司收购一家非同一控制下的B公司70%的股权，是在 2010 年 11 月份完成收购，那么年底合并利润表时，是不是只合并 12 月份一个月的利润表？这是第一个问题。第二个问题时，收购价格低于B公司评估后净资产的公允价格还要低，那么在编制合并时，是不是要确认损益？如果确认损益放入哪个科目？第三个问题，B公司的评估价格和其账面价格不一样（主要是固定资产），那么合并时，是不是先把按公允价格调整B公司的报表，然后再合并？希望能尽快解答！

回答人：chenyiwei
如果该企业执行新准则，则请看《企业会计准则讲解 2010 》第二十一章第三节和第三十四章第二、三节。谢谢。